臺灣桃園地方法院刑事判決　　　　　　　95年度易字第1850號
　　公　訴　人　台灣桃園地方法院檢察署檢察官
　　被　　　告　甲○○
　　　　　　　　　　　　　號
　　選任辯護人　李晉安律師
上列被告因侵占案件，經檢察官提起公訴（94年度偵字第11759
號），被告於本院準備程序進行中，就被訴事實為有罪之陳述，
經本院告知簡式審判程序意旨，並聽取公訴人及被告之意見後，
本院合議庭裁定由受命法官獨任依簡式審判程序審理，並判決如
下：
    主  文
甲○○連續意圖為自己不法之所有，而侵占對於業務上所持有之
物，處有期徒刑柒月，緩刑貳年。
    事  實
一、甲○○係位於桃園縣蘆竹鄉○○街40巷1 號之源沛工業股份
    有限公司（以下簡稱源沛公司）之負責人，其分別於民國92
    年6 月24日及93年2 月26日，以源沛公司名義向中租迪和股
    份有限公司（下稱中租迪和公司）以售後租回之融資性租賃
    方式，承租如附表所示之油壓整壓機、油壓圓鋸機等機器設
    備共10台。中租迪和公司於簽約後即將該批機器設備交付甲
    ○○使用保管，雙方並約定承租人不論何時，應將租賃物放
    置於約定之使用地點即桃園縣蘆竹鄉○○街40巷1 號及桃園
    縣蘆竹鄉○○路○ 段321 號內，非經出租人書面同意，不得
    移至他處。詎甲○○竟意圖為自己不法之所有，自92年9 月
    起至93年9 月為止，未經中租迪和公司同意，陸續將該業務
    上持有之機器設備全數搬遷至越南，而以變易持有為所有之
    意思予以侵占入己，拒不返還。其復自93年10月起，違約未
    付租金達新台幣4 至5 百萬元。嗣中租迪和公司履經催討租
    金未獲，派員至源沛公司查訪，竟不見該批機器設備，而向
    台灣桃園地方法院檢察署提出刑事告訴，始知悉上情。
二、案經中租迪和股份有限公司訴由台灣桃園地方法院檢察署偵
    查起訴。
    理  由
一、程序部分：本件被告甲○○所犯係死刑、無期徒刑或最輕本
    刑為三年以上有期徒刑以外之罪，亦非屬台灣高等法院管轄
    第一審之案件，其於準備程序中就被訴事實為有罪之陳述，
    經本院告知簡式審判程序之旨，並聽取當事人意見後，經本
    院合議庭依刑事訴訟法第273 條之1 第1 項規定裁定由受命
    法官獨任進行簡式審判程序，合先敘明。
二、訊據被告甲○○對於上揭事實坦白承認，並核與告訴人中租
    迪和公司之告訴代理人宋源峻、陳明正於警詢、檢察官訊問
    時所指述之情節一致（見偵查卷第16頁至第18頁、第41頁、
    第63頁、第72頁、第101 頁、第193 頁、第216 頁至第217
    頁、第224 頁、第225 頁２１７），此外，復有融資性租賃
    契約書、租賃物交貨與驗收證明書各2 份、台北151 支局第
    841 號存證信函1 份、中租迪和公司開立予源沛公司之統一
    發票2 紙、買賣契約書2 份、源沛公司於93年4 月16日開立
    與Lipido　Trading &Products LTD 之統一發票1 張、報單
    號碼AA/93/1902 /5832號之出口報單1 張、源沛公司開立與
    中租迪和公司之統一發票2 張附卷可稽，是認被告上開任意
    性自白核與事實相符，堪以採取。本件事證明確，被告上揭
    犯行足可認定，應依法論科。
三、按94年2 月2 日修正公布，95年7 月1 日施行之刑法第2條
    第1 項：「行為後法律有變更者，適用行為時之法律。但行
    為後之法律有利於行為人者，適用最有利於行為人之法律。
    」之規定，係規範行為後法律變更所生新舊法律比較適用之
    準據法，於新法施行後，應適用新法第2 條第1 項之規定，
    為「從舊從輕」之比較（最高法院95年第8 次刑事庭會議決
    議意旨參照）。被告行為後刑法業已刪除連續犯之規定，此
　  刪除雖非犯罪構成要件之變更，但顯已影響行為人刑罰之法
    律效果，自屬法律有變更，而本件被告於刑法修正前所犯之
    數次施用第1 級毒品罪，依修正後刑法應各別多次論斷之結
    果（即數罪併罰），其刑度顯較修正前應依刑法第56條之規
    定一連續施用毒品罪為重，依修正後刑法第2 條第1 項規定
    ，比較修正前後刑法結果，應適用較有利於被告之行為時法
    律即修正前刑法第56條規定。
四、核被告甲○○所為，係犯刑法第336 條第2 項之業務侵占罪
    。又被告先後多次業務侵占犯行，時間緊接，犯罪構成要件
    相同，顯係基於概括犯意反覆為之，為連續犯，應依修正前
    刑法第56條規定論以一罪，並加重其刑。爰審酌被告為圖不
    法所有，竟為本件業務侵占犯行，並嚴重損及中租迪和公司
    之權益，所為非是，及其犯罪之手段、所生損害，惟念其並
    無任何前科紀錄，有臺灣高等法院被告前案紀錄表1 份在卷
    可參，素行尚稱良好，及其犯後坦承犯行之態度等一切情狀
    ，量處如主文所示之刑。末查，被告未曾因故意犯罪受有期
    徒刑以上刑之宣告，此有上開刑案資料查註紀錄表及被告前
    科紀錄表在卷可按，其因一時失慮，偶罹刑典，經此偵查及
    審判程序後，當知所警惕，而信無再犯之虞，是認對被告所
    宣告之刑以暫不執行為適當，依刑法第74條第1 項第1 款規
    定，併予宣告緩刑2 年，以啟自新。
據上論斷，應依刑事訴訟法第273 條之1 第1 項、第299 條第1
項前段，行為時刑法第336 條第2 項，修正後刑法第2 條第1 項
前段、第74條第1 項第1 款，修正前刑法第56條，刑法施行法第
1 條之1 第1 項、第2 項前段，判決如主文。
本案經檢察官丁俊成到庭執行職務。
中　　華　　民　　國　　96　　年　　3 　　月　　29　　日
                        刑事第六庭法  官  林哲賢
以上正本證明與原本無異。
如不服本判決，應於判決送達後10日內向本院提出上訴狀（應附
繕本），上訴於臺灣高等法院。
　　　　　　　　　　　　　　　    書記官　楊郁馨
中　　華　　民　　國　　96　　年　　4 　　月　　11　　日
附錄本案論罪科刑法條：
刑法第336條第2項
對於業務上所持有之物，犯前條第一項之罪者，處六月以上五年
以下有期徒刑，得併科三千元以下罰金。
 附表
 ┌──────┬──────┬──────┬──┐
 │簽約日      │機器名稱    │規格形式    │數量│
 │            │            │            │    │
 ├──────┼──────┼──────┼──┤
 │92年6月24日 │油壓整直機  │ck-500      │1   │
 ├──────┼──────┼──────┼──┤
 │92年6月24日 │萬能圓桶磨床│G32P-60CII  │2   │
 ├──────┼──────┼──────┼──┤
 │92年6月24日 │CNC外圓磨床 │GA-3520     │1   │
 ├──────┼──────┼──────┼──┤
 │92年6月24日 │車床        │SE-16B      │1   │
 ├──────┼──────┼──────┼──┤
 │92年6月24日 │圓桶磨床    │G10P-40C    │2   │
 ├──────┼──────┼──────┼──┤
 │93年2月26日 │油壓圓鋸機  │AMADA CM-400│1   │
 ├──────┼──────┼──────┼──┤
 │93年2月26日 │車床        │TNC-20A     │1   │
 ├──────┼──────┼──────┼──┤
 │93年2月26日 │數控綜合切削│HITACHI VM40│1   │
 │            │機          │II          │    │
 └──────┴──────┴──────┴──┘
